臺灣高雄地方法院刑事判決　　　　　110年度審交訴字第145號
公　訴　人　臺灣高雄地方檢察署檢察官
被　　　告　洪正雄



上列被告因過失致死案件，經檢察官提起公訴（110年度偵字第0
0000號），被告於準備程序中對被訴事實為有罪之陳述，經本院
合議庭裁定由受命法官獨任進行簡式審判程序，判決如下：
    主  文
洪正雄犯過失致人於死罪，處有期徒刑壹年陸月。
    事  實
一、洪正雄考領有小型車普通駕駛執照，於民國110年5月1日上
    午8時40分許，駕駛車牌號碼00-0000號自用小客車，沿高雄
    市鼓山區馬卡道路由南向北行駛，途經該路與青海路口之交
    岔路口時，本應注意汽車行駛至交岔路口，其行進應遵守燈
    光號誌，且車輛面對圓形紅燈表示禁止通行，不得超越停止
    線或進入路口，而依當時天候晴、日間自然光、柏油路面、
    路面乾燥、無缺陷、無障礙物、視距良好等情形，並無不能
    注意之情事，竟疏未注意遵守紅燈應停止行進之號誌，貿然
    闖越紅燈直行，適有劉莊來珠騎乘車牌號碼000-000號普通
    重型機車，沿青海路由西向東行駛至上開路口，兩車因而發
    生碰撞，致劉莊來珠人車倒地，受有頭部鈍傷撕裂傷、胸部
    鈍傷併右側多處肋骨骨折、右側血胸、創傷性主動脈剝離、
    腹內出血、左手腕骨折等傷害，經緊急送醫，因創傷性休克
    於110年5月1日上午10時36分不治死亡。嗣洪正雄肇事後，
    於報案人或勤務中心轉來資料未報明肇事人姓名、處理人員
    前往傷者就醫之醫院處理時在場，並當場承認為肇事人，而
    願接受裁判。
二、案經高雄市政府警察局鼓山分局移送臺灣高雄地方檢察署檢
    察官偵查起訴。
    理  由
壹、程序部分：
    本案被告洪正雄所犯非死刑、無期徒刑、最輕本刑為3年以
    上有期徒刑之罪，或高等法院管轄第一審之案件，其於準備
    程序進行中，對被訴事實為有罪之陳述，經告知簡式審判程
    序之旨，並聽取檢察官、被告之意見後，本院合議庭依刑事
    訴訟法第273條之1第1項裁定進行簡式審判程序，是本案之
    證據調查，依同法第273條之2規定，不受同法第159條第1項
    、第161條之2、第161條之3、第163條之1，及第164條至第1
    70條所規定證據能力認定及調查方式之限制。
貳、認定犯罪事實所憑之證據及理由：
一、上揭事實，業據被告洪正雄於偵訊及本院審理時均坦承不諱
    ，並有道路交通事故現場圖、道路交通事故調查報告表㈠、
    ㈡-1、高雄市政府警察局交通大隊交通事故談話紀錄表各1
    份、高雄市政府警察局交通大隊事故照片20張、監視器畫面
    翻拍照片9張、高雄市立聯合醫院診斷證明書、臺灣高雄地
    方檢察署檢驗報告書、相驗屍體證明書各1份在卷可稽，足
    認被告之自白與事實相符。
二、按汽車行駛至交岔路口，其行進應遵守燈光號誌，且車輛面
    對圓形紅燈表示禁止通行，不得超越停止線或進入路口，道
    路交通安全規則第102條第1項第1款及道路交通標誌標線號
    誌設置規則第206條第1項第5款第1目分別定有明文。查：被
    告領有合格之小型車普通駕駛執照，有證號查詢汽車駕駛人
    資料1份附卷可考（見警卷第42頁），依其考領有適當駕駛
    執照之智識及駕駛經驗，其對上開規定，不得諉為不知，又
    如前述之現場客觀狀況，並無不能注意之情事，然被告竟貿
    然闖越紅燈直行，對於本件車禍應有過失甚明。
三、再者，劉莊來珠確因此次車禍而傷重不治死亡，有高雄市立
    聯合醫院診斷證明書、臺灣高雄地方檢察署檢驗報告書、相
    驗屍體證明書各1份在卷足憑，堪認被告之過失行為與劉莊
    來珠死亡之結果間，具有相當因果關係，故本件事證明確，
    被告前揭犯行，洵堪認定，應依法論科。
參、論罪科刑：
一、核被告洪正雄所為，係犯刑法第276條之過失致人於死罪。
二、被告肇事後，於報案人或勤務中心轉來資料未報明肇事人姓
    名、處理人員前往傷者就醫之醫院處理時，被告在場，並當
    場承認為肇事人，有高雄市政府警察局交通大隊鼓山分隊道
    路交通事故肇事人自首情形記錄表在卷可查（見警卷第27頁
    ），符合自首之要件，爰依刑法第62條前段之規定，減輕其
    刑。
三、本院審酌被告駕車貿然闖越紅燈直行，讓用路人喪失彼此間
    之信賴關係，被告之過失程度甚大；且肇致劉莊來珠傷重不
    治死亡，對於劉莊來珠之家屬形成無法彌補之損害，且迄今
    仍未彌補劉莊來珠之家屬，或獲得劉莊來珠之家屬原諒；另
    被告曾犯不能安全駕駛致交通危險罪，經本院以102年度交
    簡字第2679號判處有期徒刑3月等情，有臺灣高等法院被告
    前案紀錄表1份，益徵被告有欠缺尊重其他用路人之素行。
    惟考量被告坦承犯行；復思以被告於本院審理時自承之智識
    程度、家庭經濟狀況等一切情況，量處如主文所示之刑。
據上論斷，應依刑事訴訟法第273條之1第1項、第299條第1項前
段，刑法第276條、第62條前段，刑法施行法第1條之1第1項，判
決如主文。
本案經檢察官王朝弘提起公訴，檢察官李怡增到庭執行職務。
中    華    民    國    110    年    10    月   21   日
                  刑事第五庭  法  官   陳川傑
以上正本證明與原本無異。
如不服本判決應於收受本判決送達後20日內向本院提出上訴書狀
，並應敘述具體理由。其未敘述上訴理由者，應於上訴期間屆滿
後20日內向本院補提理由書狀（均須按他造當事人之人數附繕本
）「切勿逕送上級法院」。
因疫情而遲誤不變期間，得向法院聲請回復原狀。
中    華    民    國    110    年    10    月   21   日
                              書記官   王翌翔
附錄本件論罪科刑之法條全文：
中華民國刑法第276條
因過失致人於死者，處 5 年以下有期徒刑、拘役或 50 萬元以
下罰金。